臺灣臺中地方法院刑事判決
111年度交易字第1516號
公  訴  人  臺灣臺中地方檢察署檢察官
被      告  陳漢霖


上列被告因公共危險案件，經檢察官提起公訴（111年度偵字第3
3990號），嗣被告於審理中就被訴事實為有罪之陳述，經告以簡
式審判程序之旨，並聽取當事人之意見後，本院裁定進行簡式審
判程序，並判決如下：
　　主　文
陳漢霖駕駛動力交通工具而吐氣所含酒精濃度達每公升零點二五
毫克以上，累犯，處有期徒刑柒月。
　　犯罪事實
一、陳漢霖自民國111年7月21日晚間9時許起至同日晚間10時許
    止，在其位於臺中市○○區○○路00巷00弄0號住處，飲用啤酒
    後，於翌(22)日下午1時許，自上址住處，無照(註銷中)騎
    乘牌照號碼ENC-1856號普通重型電能機車上路，於111年7月
    22日下午2時33分許，行經臺中市○○區○○○街000巷00號前，
    不慎與黃文宏騎乘之牌照號碼MBM-5909號普通重型機車發生
    碰撞，致雙方人、車倒地而受傷（雙方未據告訴）。嗣警方
    據報到場處理，乃對陳漢霖施以吐氣式酒精濃度測試，於同日
    下午2時48分許，測得其吐氣所含酒精濃度達每公升0.27毫克
    ，始悉上情。
二、案經臺中市政府警察局豐原分局報告臺灣臺中地方檢察署檢
    察官偵查後起訴。
　　理　由
一、本案被告陳漢霖所犯係死刑、無期徒刑、最輕本刑為3年以
    上有期徒刑以外之罪，被告就被訴事實為有罪之陳述，經告
    知簡式審判程序之旨，並聽取公訴人、被告之意見後，本院
    認為適宜而依刑事訴訟法第273條之1第1項規定，裁定進行
    簡式審判程序，且依同法第273條之2、第159條第2項之規定
    ，不適用同法第159條第1項傳聞法則有關限制證據能力之相
    關規定，亦不受同法第161條之2、第161條之3、第163條之1
    及第164條至170條規定之限制，合先敘明。
二、上開犯罪事實，業據被告於警詢、偵訊、本院審理時均坦承
    不諱(見偵卷第35至38、111至112、119至120頁，本院卷第3
    1、37頁)，復有111年7月22日中市警豐分偵字第1110038363
    號刑事案件報告書、111年7月22日職務報告書、道路交通事
    故當事人酒精測定紀錄表、臺中市政府警察局舉發違反交通
    管理事件通知單、道路交通事故現場圖、道路交通事故調查
    報告表（一）（二）、臺中市政府警察局道路交通事故照片
    黏貼紀錄表（道路全景、車損照片）、臺中市政府警察局交
    通事故補充資料表、臺中市政府警察局道路交通事故肇事人
    自首情形紀錄表、臺中市政府警察局豐原分局取締酒後駕車
    案件檢核表、酒駕源頭管制分析表、車籍資料查詢、衛生福
    利部豐原醫院醫療費用收據、被告身心障礙證明、衛生福利
    部豐原醫院診斷證明書（見偵卷第17至19、33、47至77、85
    至87、99、101、103、121、123、125頁）附卷可稽，且本
    案被告經警測得呼氣中酒精濃度為每公升0.27毫克，已達刑
    法第185條之3第1項第1款所定吐氣所含酒精濃度達每公升0.
    25毫克以上之標準，足徵被告之自白確與事實相符，堪予採
    認，應依法論科。
三、論罪科刑
　　㈠核被告所為，係犯刑法第185條之3第1項第1款之駕駛動力
      交通工具而吐氣所含酒精濃度達每公升0.25毫克以上罪。
　　㈡被告前因公共危險案件，經本院以109年度豐交簡字第652
      號判決判處有期徒刑6月，併科罰金新臺幣10萬元確定，
      有期徒刑部分於109年9月21日因易科罰金執行完畢等情，
      有被告之臺灣高等法院被告前案紀錄表、臺灣高等法院在
      監在押全國紀錄表、臺灣高等法院疑似累犯簡列表、本院
      109年度豐交簡字第652號刑事判決在卷可參(見本院卷第4
      1至50頁)，復經檢察官於起訴書中載明、於本院審理程序
      中提出前案之判決書等資料具體主張，並依被告所犯前案
      與本案罪質相同、犯罪類型、手法相同近似、侵害法益種
      類相同，且前案執行完畢距本案案發時間1年5月，足認被
      告對先前所受刑之執行欠缺感知，請求本院依累犯規定加
      重被告之刑；是被告於上開有期徒刑執行完畢後，5年內
      故意再犯本案有期徒刑以上之罪，為累犯，本院依司法院
      大法官會議釋字第775號解釋意旨，衡酌被告所涉前案係
      易科罰金執行完畢、本案係在前案執行完畢5年以內之前
      期所為、前案與本案罪質相同、均為故意犯罪，且前案業
      經法院判處有期徒刑6月，併科罰金10萬元，被告竟再次
      酒後駕駛動力交通工具，進而危害公眾安全，可見被告不
      知記取教訓，對刑罰之反應力薄弱，未見其有悛悔改過之
      心，且綜核全案情節，縱依刑法第47條第1項規定加重法
      定最低本刑，亦無罪刑不相當之情形，爰依刑法第47條第
      1項規定加重其刑。
　　㈢爰以行為人之責任為基礎，審酌被告除前揭構成累犯之酒
      駕犯行外，尚曾因酒後不能安全駕駛致交通危險罪案件，
      於102、103年間均經法院論罪科刑確定節，有前揭臺灣高
      等法院被告前案紀錄表附卷可參，足見被告未能以法規禁
      令（尤其係禁止酒後駕車）作為行止規範，具不遵法紀之
      品行，以及被告在政府長期透過學校教育、媒體傳播等途
      徑加以強力宣導下，明知酒後駕車具有相當之社會危害性
      ，竟仍一再心存僥倖，捨棄等待體內酒精完全代謝、指定
      駕駛、酒後代駕或搭乘計程車、公眾交通工具等替代方案
      ，而在注意力、反應力均因飲用酒類以致顯著減弱之狀況
      下，執意騎乘電動機車上路，對其他用路人之人身及財產
      安全造成危險，且與黃文宏所騎乘普通重型機車發生碰撞
      ，經員警據報到場處理，測得其吐氣所含酒精濃度達每公
      升0.27毫克，實應予以非難；復考量被告遭查獲後坦承犯
      行之犯後態度，飲酒後經稍事休息方騎車上路，暨被告於
      本院審理時自陳高工畢業之智識程度、做資源回收、已婚
      、與外籍配偶、就讀國中二年級之子同住、家庭經濟狀況
      貧窮（見本院卷第38頁）等一切情狀，量處如主文所示之
      刑，以示懲儆。
據上論斷，應依刑事訴訟法第273條之1第1項、第299條第1項前
段，刑法第185條之3第1項第1款、第47條第1項，刑法施行法第1
條之1第1項，判決如主文。
本案經檢察官林宏昌提起公訴，檢察官黃元亨到庭執行職務。
中　　華　　民　　國　　111 　年　　10　　月　　31　　日
　　　　　 　　　 刑事第二庭　法　官  吳孟潔　
以上正本證明與原本無異。
如不服本判決應於收受判決後20日內向本院提出上訴書狀，並應
敘述具體理由；其未敘述上訴理由者，應於上訴期間屆滿後20日
內向本院補提理由書（均須按他造當事人之人數附繕本）「切勿
逕送上級法院」。
                              書記官  林育蘋 
中　　華　　民　　國　　111 　年　　11　　月　　1 　　日
附錄本案論罪科刑法條：
中華民國刑法第185條之3第1項第1款
【刑法第185條之3】
駕駛動力交通工具而有下列情形之一者，處3年以下有期徒刑，
得併科30萬元以下罰金：
一、吐氣所含酒精濃度達每公升零點二五毫克或血液中酒精濃度
    達百分之零點零五以上。
二、有前款以外之其他情事足認服用酒類或其他相類之物，致不
    能安全駕駛。
三、服用毒品、麻醉藥品或其他相類之物，致不能安全駕駛。
因而致人於死者，處3年以上10年以下有期徒刑，得併科2百萬元
以下罰金；致重傷者，處1年以上7年以下有期徒刑，得併科1百
萬元以下罰金。
曾犯本條或陸海空軍刑法第54條之罪，經有罪判決確定或經緩起
訴處分確定，於十年內再犯第1項之罪因而致人於死者，處無期
徒刑或5年以上有期徒刑，得併科3百萬元以下罰金；致重傷者，
處3年以上10年以下有期徒刑，得併科2百萬元以下罰金。